【裁判字號】    99,交易,336
【裁判日期】    990630
【裁判案由】    公共危險等
【裁判全文】
臺灣臺北地方法院刑事判決             99年度交易字第336號
公  訴  人  臺灣臺北地方法院檢察署檢察官
被      告  乙○○
上列被告因公共危險等案件，經檢察官提起公訴（99年度偵字第
8986號），本院判決如下：
    主  文
乙○○服用酒類，不能安全駕駛動力交通工具而駕駛，科罰金新
臺幣肆萬貳仟元，如易服勞役，以新臺幣壹仟元折算壹日。
被訴傷害部分不受理。
    事  實
一、乙○○明知於飲酒後會出現反應較慢、感覺減低、影響駕駛
    之狀況，於駕車時較未飲酒之時易肇事而生危險，於99年3
    月28日下午16時起至17時止，在臺北縣烏來鄉忠治村某商店
    內飲用酒類後，已達酒醉不能安全駕駛動力交通工具之程度
    ，猶在飲酒後，駕駛車牌號碼8690-KE號自用小客車，行駛
    於臺北縣內供公眾使用之道路上，足生人車往來之危險。嗣
    於同日下午17時30分許，駕車行經臺北縣烏來鄉忠治村5之
    2號交岔路口，欲左轉臺九線公路行駛時，因受酒精影響，
    復疏未注意車前狀況，復未遵守閃光紅燈之指示暫停讓行駛
    於臺九線公路上之車輛先行，即貿然左轉，適甲○○騎乘車
    牌號碼CKM-517號普通重型機車行經該處，亦疏未注意遵守
    閃光黃燈之指示減速慢行，兩車終不慎發生碰撞，致甲○○
    因之受有頭部挫傷及右膝挫傷之傷害（傷害部分業據甲○○
    撤回告訴，詳後述不受理部分），經前往處理警員發覺乙○
    ○酒後駕車，於同日18時35分許，在上處對乙○○進行酒精
    呼氣濃度測試，測得其呼氣所含酒精濃度值仍達每公升0.33
    毫克，而查悉上情。
二、案經臺北縣政府警察局新店分局報請臺灣臺北地方法院檢察
    署檢察官偵查起訴。
    理  由
一、認定犯罪事實所憑證據及理由：
  (一)上揭犯罪事實，業據被告乙○○於警詢、偵查及本院審理時
    坦承在卷，並據證人即告訴人甲○○證述被告於上揭時地駕
    車貿然左轉臺九線公路，而與其所騎乘機車發生擦撞，致其
    受有頭部挫傷及右膝挫傷之傷害等情明確，並有被告之呼氣
    酒精濃度測定單、道路交通事故調查報告表、道路交通事故
    現場圖、車禍現場及車輛受損情形照片10幀及天主教耕莘醫
    院醫師出具之診斷證明書在卷可稽，且被告於警員對其施予
    生理協調平衡檢測時，所為閉雙眼，30秒內朗誦阿拉伯數字
    由1001、1002、1003，及用筆在兩個同心圓之間的0.5公分
    環狀帶內畫另一個圓等項目均不合格等情，有臺北縣政府警
    察局新店分局警員王克強製作之汽車駕駛人酒後生理協調平
    衡檢測紀錄卡在卷可參。是被告自白核與事實相符，應堪採
    信。
  (二)按呼氣中酒精濃度達每公升0.25毫克者，會產生輕度協調功
    能降低之輕度中毒症狀，呼氣中酒精濃度達每公升0.5毫克
    者，會產生反應較慢、感覺降低、影響駕駛等輕至中度中毒
    症狀，而呼氣中酒精濃度達每公升0.4毫克者，肇事率為一
    般人之6倍，呼氣中酒精濃度達每公升0.5毫克者，肇事率為
    一般人之7倍，此有行政院國軍退除役官兵輔導委員會臺北
    榮民總醫院88年5月5日（88）北總內字第26868號函可憑，
    本件被告於99年2月28日下午18時35分許，經警以儀器測試
    後，呼氣中酒精濃度達每公升0.33毫克，已如前述，參以被
    告於駕車行駛過程中，疏未注意車前狀況，復未遵守閃光紅
    燈之指示暫停讓臺九線上之車輛先行，貿然左轉而不慎撞及
    被害人甲○○之駕駛行為，堪信被告於行為時，確因飲用酒
    類，處於無法安全駕駛動力交通工具之狀態甚明。
  (三)綜上，本件事證已臻明確，被告犯行洵堪認定，應依法論科
    。
二、論罪科刑理由：
  (一)核被告所為，係犯刑法第185條之3服用酒類不能安全駕駛而
    駕駛罪。
  (二)爰審酌被告明知酒後駕車在道路上行駛，因注意與反應能力
    降低，對一般往來之公眾具有高度危險性，竟仍執意酒後駕
    車，罔顧公眾安全，並使告訴人甲○○因此受有頭部、右膝
    挫傷等傷害，所為非是，惟其於警詢、偵查及本院審理時均
    坦承犯行，並表悔悟之心，犯後態度良好，已與告訴人達成
    民事和解，並已賠償告訴人新臺幣34,470元等一切情狀，量
    處如主文所示之刑，並諭知易服勞役之折算標準，以資懲儆
    。
三、不受理部分：
  (一)公訴意旨略以：被告於上揭時、地飲用酒類後，於同日下午
    17時30分許，駕車行經臺北縣烏來鄉忠治村5之2號交岔路口
    ，欲左轉臺九線公路行駛時，因受酒精影響，復疏未注意車
    前狀況，復未遵守閃光紅燈之指示暫停讓行駛於臺九線公路
    上之車輛先行，即貿然左轉，適告訴人甲○○騎乘車牌號碼
    CKM-517號普通重型機車行經該處，亦疏未注意遵守閃光黃
    燈之指示減速慢行，兩車終不慎發生碰撞，致被害人因之受
    有頭部挫傷及右膝挫傷之傷害，因認被告涉犯刑法第284條
    第1項前段之過失傷害罪嫌等語。
  (二)按告訴乃論之罪，告訴人於第一審辯論終結前得撤回其告訴
    ；又告訴經撤回者，應諭知不受理之判決，刑事訴訟法第
    238條第1項、第303條第3款分別定有明文。
  (三)查本件告訴人甲○○告訴被告過失傷害案件，起訴書認係觸
    犯刑法第284條第1項前段之過失傷害罪，依同法第287條前
    段之規定，須告訴乃論。茲據告訴人於99年6月15日向本院
    表示撤回告訴，此有聲請撤回告訴狀及同日審判筆錄在卷可
    憑。依照首開說明，被告被訴過失傷害部分，應諭知不受理
    之判決。
據上論斷，依刑事訴訟法第284條之1、第299條第1項前段、第
303條第3款，刑法第185條之3、第42條第3項，刑法施行法第1條
之1第1項，判決如主文。
本案經檢察官蔡甄漪到庭執行職務
中    華    民    國    99    年    6     月    30    日
                        刑事第十二庭  法  官  陳慧萍
以上正本證明與原本無異。
如不服本判決應於收受送達後10日內向本院提出上訴書狀，並應
敘述具體理由；其未敘述上訴理由者，應於上訴期間屆滿後20日
內向本院補提理由書（均須按他造當事人之人數附繕本）「切勿
逕送上級法院」。
                                      書記官  黃慧怡
中    華    民    國    99    年    6     月    30    日
附錄本案論罪科刑法條：
中華民國刑法第185條之3
服用毒品、麻醉藥品、酒類或其他相類之物，不能安全駕駛動力
交通工具而駕駛者，處 1 年以下有期徒刑、拘役或科或併科
15萬元以下罰金。

司法院資訊處製作；財團法人民間司法改革基金會備份。
